臺灣高等法院刑事裁定
109年度聲字第608號
聲  請  人  臺灣高等檢察署檢察官
受  刑  人  陳俊龍  



上列聲請人因受刑人數罪併罰有二裁判以上，聲請定其應執行之
刑（聲請案號：臺灣高等檢察署109年度執聲字第231號），本院
裁定如下：
    主  文
陳俊龍犯如附表所示各罪所處之刑，應執行有期徒刑柒年拾月。
    理  由
一、聲請意旨略以：受刑人陳俊龍（下稱受刑人）因違反毒品危
    害防制條例等數罪，先後經判決確定如附表，應依刑法第53
    條及第51條第5款之規定，定其應執行之刑，爰依刑事訴訟
    法第477條第1項規定聲請定應執行之刑等語。
二、按裁判確定前犯數罪者，併合處罰之；數罪併罰有二裁判以
    上者，依第51條之規定，定其應執行之刑；宣告多數有期徒
    刑者，於各刑中之最長期以上，各刑合併之刑期以下，定其
    刑期，但不得逾30年。刑法第50條第1項前段、第53條及第5
    1條第5款分別定有明文。
三、經查，受刑人於附表所示時間犯如附表各編號所示之罪，分
    別經臺灣臺北地方法院及本院判處如附表各編號所示之刑，
    均經確定在案。附表編號2至18所示之罪，犯罪時間係在附
    表編號1所示之罪判決確定（民國105年10月4日）之前，且
    本件聲請定應執行刑之犯罪事實最後判決法院為本院等情，
    有各該判決書及本院被告前案紀錄表附卷可稽，是上開犯罪
    乃於裁判確定前所犯之數罪。而附表編號1、2之罪為得易科
    罰金之罪，編號3至18之罪則屬不得易科罰金之罪，惟受刑
    人已依刑法第50條第2項規定請求檢察官為本件聲請，有受
    刑人簽名之臺灣臺北地方檢察署調查受刑人是否聲請定應執
    行刑調查表在卷可參（見本院卷第7頁），檢察官基此向本
    院聲請定其應執行之刑，經審核認聲請為適當，應予准許。
四、審酌受刑人所犯如附表編號1所示之罪係施用第二級毒品罪
    ，編號3至18為販賣第二級毒品罪，各罪罪名及犯罪性質多
    數近似，其犯罪時間介於105年4月至105年6月間，犯罪時間
    尚屬緊密，罪責重複程度較高，顯係處於毒品之環境而犯相
    類似之違法行為，應衡量行為人心理及生理受制之狀況；另
    編號2之罪係幫助詐欺取財罪，其犯罪態樣、手段及所侵害
    法益均與前述毒品相關之各罪不同，彼此之間無關連性，據
    以考量本件全體犯罪應予之整體非難評價程度，暨前述各罪
    定應執行刑之外部界限（各宣告刑中刑期最長之有期徒刑2
    年以上，各刑合併計算之刑期即31年8月以下），及不利益
    變更禁止原則（編號1、2所示之罪前經定應執行有期徒刑8
    月，加計編號3至18所示之罪前經定應執行有期徒刑7年6月
    ，以上合計刑期8年2月）等應遵守之內部界限，定其應執行
    之刑如主文所示。
據上論斷，應依刑事訴訟法第477條第1項，刑法第53條、第51條
第5款，裁定如主文。 
中　　華　　民　　國　　109 　年　　2 　　月　　27　　日
              　  刑事第九庭審判長法　官　潘翠雪
　　　　　　　　　　　　　　　　　法　官  陳俞婷
　　　　　　　　　　　　　　　　　法　官  林庚棟
以上正本證明與原本無異。
如不服本裁定，應於收受送達後五日內向本院提出抗告狀。
                                　書記官  彭威翔
中　　華　　民　　國　　109 　年　　2 　　月　　27　　日
附表：
編         號         1        2        3 罪         名  毒品危害防制條例 詐欺 毒品危害防制條例 宣    告    刑  有期徒刑5月  有期徒刑4月 有期徒刑1年10月  犯  罪  日  期  105年6月4日 104年10月14日至 105年6月28日 105年5月25日  偵查(自訴)機關年  度  案  號  臺北地檢105年度毒偵字第2805號  臺北地檢105年度偵字第25110號等  臺北地檢105年度毒偵字第2858號、105年度偵字第21520號等 最後事實審   法    院     臺北地院      臺北地院     臺北地院  案    號 105年度審簡字第 1600號 106年度簡字第755號 105年度訴字第 525號  判決日期 105年8月31日    106年6月26日   107年1月30日 確定判決   法    院 臺北地院      臺北地院     臺北地院  案    號 105年度審簡字第 1600號 106年度簡字第755號 105年度訴字第 525號  判決確定日期 105年10月4日  106年7月25日 108年2月12日 (撤回上訴) 是  否  為  得易  科  罰  金之    案    件   是  是  否  備           註    臺北地檢105年度執字第8175號 臺北地檢106年度執字第5879號 臺北地檢108年度執字第4622號   編號1、2曾經定刑應執行有期徒刑8月  編號3至18曾經定刑應執行有期徒刑7年6月 

編         號  4 5 6 罪         名  毒品危害防制條例  毒品危害防制條例 毒品危害防制條例 宣    告    刑  有期徒刑2年  有期徒刑1年10月 有期徒刑2年  犯  罪  日  期  105年5月15日 105年6月3日 105年6月2日  偵查(自訴)機關年  度  案  號  臺北地檢105年度毒偵字第2858號、105年度偵字第21520號等  臺北地檢105年度毒偵字第2858號、105年度偵字第21520號等 臺北地檢105年度毒偵字第2858號、105年度偵字第21520號等 最後事實審   法    院 臺北地院  臺北地院 臺北地院  案    號 105年度訴字第 525號 105年度訴字第 525號 105年度訴字第 525號  判決日期 107年1月30日  107年1月30日 107年1月30日 確定判決   法    院 臺北地院  臺北地院 臺北地院  案    號 105年度訴字第 525號 105年度訴字第 525號 105年度訴字第 525號  判決確定日期 108年2月12日 (撤回上訴) 108年2月12日 (撤回上訴) 108年2月12日 (撤回上訴) 是  否  為  得易  科  罰  金之    案    件   否  否  否  備           註  1.臺北地檢108年度執字第4622號 2.編號3至18曾經定刑應執行有期徒刑7年6月        

編         號  7 8 9 罪         名  毒品危害防制條例  毒品危害防制條例 毒品危害防制條例 宣    告    刑   有期徒刑1年10月  有期徒刑1年10月 有期徒刑2年  犯  罪  日  期  105年4月25日 105年6月1日 105年5月31日  偵查(自訴)機關年  度  案  號  臺北地檢105年度毒偵字第2858號、105年度偵字第21520號等 臺北地檢105年度毒偵字第2858號、105年度偵字第21520號等 臺北地檢105年度毒偵字第2858號、105年度偵字第21520號等 最後事實審   法    院     臺北地院  臺北地院 臺北地院  案    號 105年度訴字第 525號 105年度訴字第 525號 105年度訴字第 525號  判決日期 107年1月30日  107年1月30日 107年1月30日 確定判決   法    院     臺北地院  臺北地院 臺北地院  案    號 105年度訴字第 525號 105年度訴字第 525號 105年度訴字第 525號  判決確定日期 108年2月12日 (撤回上訴) 108年2月12日 (撤回上訴) 108年2月12日 (撤回上訴) 是  否  為  得易  科  罰  金之    案    件   否  否  否  備           註  1.臺北地檢108年度執字第4622號 2.編號3至18曾經定刑應執行有期徒刑7年6月        

編         號  10 11 12 罪         名  毒品危害防制條例  毒品危害防制條例 毒品危害防制條例 宣    告    刑  有期徒刑2年  有期徒刑2年 有期徒刑2年  犯  罪  日  期  105年5月3日 105年5月7日 105年5月2日  偵查(自訴)機關年  度  案  號  臺北地檢105年度毒偵字第2858號、105年度偵字第21520號等 臺北地檢105年度毒偵字第2858號、105年度偵字第21520號等 臺北地檢105年度毒偵字第2858號、105年度偵字第21520號等 最後事實審   法    院     臺灣高院  臺灣高院 臺灣高院  案    號 107年度上訴字第 1485號 107年度上訴字第 1485號 107年度上訴字第 1485號  判決日期 108年5月7日  108年5月7日 108年5月7日 確定判決   法    院     最高法院  最高法院 最高法院  案    號 108年度台上字第 2621號 108年度台上字第 2621號 108年度台上字第 2621號  判決確定日期 108年8月21日  108年8月21日 108年8月21日 是  否  為  得易  科  罰  金之    案    件   否  否  否  備           註  1.臺北地檢108年度執字第6733號 2.編號3至18曾經定刑應執行有期徒刑7年6月        

編         號  13 14 15 罪         名  毒品危害防制條例  毒品危害防制條例 毒品危害防制條例 宣    告    刑  有期徒刑2年 有期徒刑2年 有期徒刑1年10月  犯  罪  日  期  105年5月9日 105年5月10日 105年5月7日  偵查(自訴)機關年  度  案  號  臺北地檢105年度毒偵字第2858號、105年度偵字第21520號等 臺北地檢105年度毒偵字第2858號、105年度偵字第21520號等 臺北地檢105年度毒偵字第2858號、105年度偵字第21520號等 最後事實審   法    院     臺灣高院  臺灣高院 臺灣高院  案    號 107年度上訴字第 1485號 107年度上訴字第 1485號 107年度上訴字第 1485號  判決日期 108年5月7日  108年5月7日 108年5月7日 確定判決   法    院     最高法院  最高法院 最高法院  案    號 108年度台上字第 2621號 108年度台上字第 2621號 108年度台上字第 2621號  判決確定日期   108年8月21日  108年8月21日 108年8月21日 是  否  為  得易  科  罰  金之    案    件   否  否  否  備           註  1.臺北地檢108年度執字第6733號 2.編號3至18曾經定刑應執行有期徒刑7年6月        

編         號  16 17 18 罪         名  毒品危害防制條例  毒品危害防制條例 毒品危害防制條例 宣    告    刑  有期徒刑1年10月  有期徒刑2年 有期徒刑2年  犯  罪  日  期  105年4月14日 105年5月4日 105年5月7日  偵查(自訴)機關年  度  案  號  臺北地檢105年度毒偵字第2858號、105年度偵字第21520號等 臺北地檢105年度毒偵字第2858號、105年度偵字第21520號等 臺北地檢105年度毒偵字第2858號、105年度偵字第21520號等 最後事實審   法    院 臺灣高院  臺灣高院 臺灣高院  案    號 107年度上訴字第 1485號 107年度上訴字第 1485號 107年度上訴字第 1485號  判決日期 108年5月7日  108年5月7日 108年5月7日 確定判決   法    院     最高法院  最高法院 最高法院  案    號 108年度台上字第 2621號 108年度台上字第 2621號 108年度台上字第 2621號  判決確定日期 108年8月21日  108年8月21日 108年8月21日 是  否  為  得易  科  罰  金之    案    件   否         否  否  備           註  1.臺北地檢108年度執字第6733號 2.編號3至18曾經定刑應執行有期徒刑7年6月